# 企业单户利润表年报格式填列

提问人：lj5577 时间：2021-02-07 11:44:43
企业利润表，净利润后（一）按所有权归属分类：归属于母公司所有者的净利润、 *少数股东损益等项目金额需填列吗？编制企业单户利润表时，净利润后面的数据需要填列吗？

回答人：chenyiwei
单户利润表中不需要填列净利润后（一）按所有权归属分类：归属于母公司所有者的净利润、 *少数股东损益等项目金额。但如有其他综合收益，则“其他综合收益”项目下的相应行次仍需填列。